【裁判字號】    95,易,1518
【裁判日期】    951219
【裁判案由】    竊盜
【裁判全文】
臺灣高雄地方法院刑事判決              95年度易字第1518號
公  訴  人  臺灣高雄地方法院檢察署檢察官
被      告  丙○○
上列被告因竊盜案件，經檢察官提起公訴（95年度偵字第21572
號），被告為有罪之陳述，經告知簡式審判程序之旨，並聽取檢
察官及被告之意見後，本院合議庭裁定由受命法官獨任改依簡式
審判程序審理，並判決如下：
    主  文
丙○○犯竊盜罪，累犯，處有期徒刑肆月，如易科罰金，以新台
幣壹仟元折算壹日。
    事  實
一、丙○○前於民國83年間因業務過失致死、竊盜、違反麻醉藥
    品管理條例等案件，分別經臺灣高等法院高雄分院以83年度
    交上訴字第123 號判決判處有期徒刑6 月、本院以83年度訴
    字第3276號判決判處有期徒刑7 月、3 月，應執行有期徒刑
    8 月確定，上開3 罪合併定應執行刑有期徒刑1 年2 月；又
    於84年間因違反肅清煙毒條例案件，經本院以84年度訴字第
    1640號判決判處有期徒刑5 月確定，而與前開各罪接續執行
    ，於85年1 月23日縮短刑期假釋出監，嗣經撤銷假釋；復於
    85年間因違反麻醉藥品管理條例等案，分別經本院以85年度
    易字第2196號判決判處有期徒刑8 月、臺灣高等法院高雄分
    院以86年度上訴字第1325號判決各判處有期徒刑6 月、5 年
    3 月，應執行有期徒刑5 年7 月確定，上3 罪與前開假釋撤
    銷後之殘刑5 月17日合併、接續執行後，於89年3 月7 日縮
    短刑期假釋出監，嗣其假釋再經撤銷而於90年7 月20日入監
    執行殘刑2 年10月20日，甫於93年4 月30日縮短刑期執行完
    畢。詎仍不知悔改，竟意圖為自己不法所有，於95年8 月7
    日晚上10時許，在高雄市○○區○○路與南台路口，見為乙
    ○○所有，前於同年7 月24日晚上10時許，在高雄市○○區
    ○○路與孟子路口遭姓名、年籍不詳之成年男子竊走之車牌
    號碼YEN －072 號重型機車停放該處，其機車電門上插有1
    串鑰匙，便以該鑰匙啟動引擎後騎乘離去而竊取得逞。嗣於
    同年8 月12日凌晨5 時10分許，騎乘上開機車行經高雄市○
    ○區○○路與自立路路口時，為警攔檢而查獲上情，並扣得
    機車1 台、鑰匙4 支及搖控器1 個。
二、案經高雄市政府警察局移送臺灣高雄地方法院檢察署檢察官
    偵查起訴。
    理  由
一、本件被告丙○○所犯係死刑、無期徒刑、最輕本刑為3 年以
    上有期徒刑以外之罪，其於準備程序中就被訴事實為有罪之
    陳述，經本院告知簡式審判程序之旨，並聽取公訴人及被告
    意見後，合議庭裁定由受命法官獨任進行簡式審判程序，合
    先敘明。
二、上揭事實，業據被告於警詢、偵查中及本院審理時均供承不
    諱，核與證人即被害人乙○○於警詢中證述其所有車牌號碼
    YEN －072 號重型機車係於95年7 月24日在高雄市○○區○
    ○路與孟子路口發現遭竊、該車失竊時並未上鎖且機車鑰匙
    1 串（含鑰匙4 支、遙控器1 個）插在電門未取下等情大致
    相符，並有機車行照1 紙在卷可稽，以及被告所竊上開機車
    、鑰匙4 支及搖控器1 個（均已發還被害人）扣案可佐，足
    認被告自白與事實相符，堪予採為本案論罪科刑之依據。至
    於起訴書雖載被告竊盜之時間為95年7 月24日，地點係在高
    雄市○○區○○路與孟子路路口，惟依證據清單所列證據編
    號一為「被告於警詢時及偵查中之自白」，堪認起訴書上前
    開時間、地點均為誤載，附此敘明。被告竊盜之犯行，洵堪
    認定，應依法論科。
三、核被告所為，係犯刑法第320 條第1 項之普通竊盜罪。又被
    告前於83年間因業務過失致死、竊盜、違反麻醉藥品管理條
    例等案件，分別經臺灣高等法院高雄分院以83年度交上訴字
    第123 號判決判處有期徒刑6 月、本院以83年度訴字第3276
    號判決判處有期徒刑7 月、3 月，應執行有期徒刑8 月確定
    ，上開3 罪合併定應執行刑有期徒刑1 年2 月；又於84年間
    因違反肅清煙毒條例案件，經本院以84年度訴字第1640號判
    決判處有期徒刑5 月確定，而與前開各罪接續執行，於85年
    1 月23日縮短刑期假釋出監，嗣經撤銷假釋；復於85年間因
    違反麻醉藥品管理條例等案，分別經本院以85年度易字第
    2196號判決判處有期徒刑8 月、臺灣高等法院高雄分院以86
    年度上訴字第1325號判決各判處有期徒刑6 月、5 年3 月，
    應執行有期徒刑5 年7 月確定，上3 罪與前開假釋撤銷後之
    殘刑5 月17日合併、接續執行後，於89年3 月7 日縮短刑期
    假釋出監，嗣其假釋再經撤銷而於90年7 月20日入監執行殘
    刑2 年10月20日，並於93年4 月30日縮短刑期執行完畢，有
    臺灣高等法院被告前案紀錄表及臺灣高雄地方法院檢察署刑
    案資料查註紀錄表各1 份附卷可考，被告於有期徒刑執行完
    畢後，5 年內故意再犯本件有期徒刑以上之罪，為累犯，應
    依刑法第47條第1 項規定加重其刑。爰審酌被告於95年6 月
    間另因竊盜案件，經本院於95年7 月31日以95年度簡字第43
    33號判決判處有期徒刑3 月，並於同年10月11日確定在案（
    徒刑尚未執行），同有上開臺灣高等法院被告前案紀錄表可
    按，被告於上開判決後，旋又犯本件竊盜罪，顯見其未有悔
    過之心，且其每每不思循正當工作以獲致財物維生，而為圖
    私利，侵害他人之財產安全，惡性非輕，惟念其竊盜之手段
    尚屬平和，所竊財物價值非鉅，且犯後坦承全部犯行，態度
    尚可等一切情狀，量處如主文所示之刑，並考量本件犯罪情
    節之輕重，及被告係國小畢業，從事清潔工作，經濟狀況勉
    持（見警卷第1 頁關於被告教育程度、職業及家庭經濟狀況
    欄之記載）等情，諭知如易科罰金以新台幣1, 000元折算1
    日，以資懲儆。至扣案機車鑰匙4 支及搖控器1 個，均係被
    害人於機車失竊時留在該車上之物，已如前述，且據被告供
    陳在卷，故皆非被告所有，爰不諭知沒收，附此敘明。
據上論斷，應依刑事訴訟法第273 條之1 第1 項、第299 條第1
項前段，刑法第320 條第1 項、第47條第1 項、第41條第1 項前
段，判決如主文。
本案經檢察官甲○○到庭執行職務。
中    華    民    國    95    年    12    月    19    日
                  刑事第十六庭  法  官  蔣志宗
以上正本證明與原本無異。
如不服本判決，應於判決送達後10日內，向本院提出上訴狀。
中    華    民    國    95    年    12    月    19    日
                                書記官  洪育祺


司法院資訊處製作；財團法人民間司法改革基金會備份。
